臺灣花蓮地方法院刑事判決　　　　　　　　　　　　九十三年度簡上字第一一六號
　　公　訴　人　臺灣花蓮地方法院檢察署檢察官
　　上　訴　人
　　即　被　告　丙○○
　　選任辯護人　謝維仁律師
右列上訴人因竊盜案件，不服本院花蓮簡易庭中華民國九十三年五月二十七日九十三
年度玉簡字第二○號之第一審判決（聲請簡易判決處刑案號為九十二年度偵字第一二
二三號），提起上訴，本院管轄之第二審合議庭判決如左：
    主  文
上訴駁回。
    事實及理由
一、本案經本院審理結果，認第一審判決依刑法第三百二十一條第一項第三款加重竊
    盜罪規定，判處被告丙○○有期徒刑六月，如易科罰金以三百元折算一日，認事
    用法及量刑均無不當，應予維持，並引用第一審簡易判決書記載之事實、證據及
    理由。
二、另補充理由如下：上訴人即被告於本院審理中辯稱：伊並未叫伊之司機丁○○去
    偷東西，挖土機的儀表板是叫丁○○拿去修理，修理好拿回來，伊也有付錢，有
    簽收簿冊可證，且案發後伊得知甲○○的挖土機儀表板失竊，還叫甲○○去報警
    ，如真係伊叫丁○○去偷的，伊豈有可能又叫被害人去報警云云。經查，上訴人
    丙○○因其所有挖土機上電腦儀表板損壞，與所僱司機丁○○前往工作地點途中
    ，適見花蓮縣玉里鎮三民里三民開發區太平溪橋下堤防道停有同型之挖土機，故
    與共犯丁○○同謀竊取該挖土機上之儀表板，並推由共犯丁○○下手行竊之事實
    ，業據證人即共犯丁○○於警、偵訊時證述明確，其於本院審理行交互詰問時，
    並結證稱：伊曾在修理廠學過挖土機及卡車之基本保養和修理約三個月，但沒有
    修理過儀表板，上訴人挖土機上的儀表板並不是伊所拆下來，因伊先前未碰過此
    種東西，當初上訴人有教伊如何拆，結果伊去行竊時，將被害人甲○○所有挖土
    機上的儀表板外殼拆壞掉，上訴人就叫伊用原來舊的外殼來換。伊竊得儀表板後
    ，原即要交給上訴人，但上訴人說太快裝上去，會被人家懷疑是從別人車上偷的
    ，要等一個禮拜才裝上去，後來伊知道甲○○說其挖土機儀表板不見，而上訴人
    在發工錢時，原說好一天新台幣（下同）一千五百元，但卻發一千三百元、一千
    四百元，伊才去警局自首等語（見本院九十三年十二月一日訊問筆錄）。質之上
    訴人於本院審理時亦坦承：伊挖土機上的儀表板外殼是甲○○的等語（見本院九
    十三年十二月十六日審判筆錄），核與證人丁○○所為前揭證詞有關拆裝儀表板
    之細節相符。此外，上訴人於本院九十三年十二月一日調查時，亦不否認證人即
    被害人甲○○所述：上訴人家人事後有對其賠償金錢損失等節，衡情，上訴人如
    未與丁○○共謀竊取被害人甲○○挖土機上儀表板，當無於事發後委由家人出面
    賠償之理，益見證人丁○○所言，確有其可信之處。上訴人選任辯護人雖以證人
    丁○○就約定報酬所供前後不一，主張其證詞有重大瑕疵，不得據以認定上訴人
    有共謀行竊之事實，然揆諸證人丁○○於警詢、偵查、審理時所為證詞，就上訴
    人如何囑其去偷儀表板並教其拆卸儀表板，以及其事後如何交付所竊得儀表板等
    主要作案經過情節，所述前後並無齬齟之處，且證人丁○○於辯護人行詰問時，
    對伊與上訴人原約定行竊報酬為一萬五千元，其後於警詢時，因聽被害人表示該
    儀表板價值三萬元，乃向警員表示儀表板係三萬元，可能是警員聽錯，所以筆錄
    才會記載報酬為三萬元，嗣後會改稱九千元，係因東西偷回來後，上訴人給伊九
    千元等情亦結證綦詳，並有卷附簽收簿冊一份可資佐證，觀諸其所言，純係因對
    所謂「報酬」係指約定報酬或實際獲得報酬認知不同，導致證詞出現歧異，然並
    無何違情悖理之處。況上訴人於本院審理時自承：因挖土機係丁○○在駕駛，所
    以委託丁○○去修理等語，則證人丁○○既不需為儀表板之故障負責，倘無任何
    酬勞，實無必要承擔被查獲風險，自攬刑責去行竊他人儀表板，更無於事後前往
    警局自首，主動接受法律制裁之理。職是，當不得以小異駁大同，遽而認定證人
    丁○○所為證詞不足採信。此外，復有贓物認領保管單、現場圖及照片等在卷可
    稽，上訴人前揭所辯純係叫丁○○將儀表板送修云云，要屬事後卸責之詞，委無
    足採。綜上所述，上訴人之犯行確已該當刑法第三百二十一條之加重竊盜罪，原
    審據以論罪，並審酌上訴人前曾有竊盜犯罪紀錄，有臺灣高等法院被告全國前案
    紀錄表一份可按，暨其所竊財物之價值，以及其犯罪後飾詞狡辯，態度不佳等一
    切情狀，判處前揭所述之刑罰，核無不當，上訴人請求撤銷原判，更為適法之判
    決，其上訴為無理由，應予駁回。
據上論斷，應依刑事訴訟法第四百五十五條之一第三項、第三百六十八條、第三百七
十三條，判決如主文。
本案經檢察官乙○○到庭執行職務。
中      華      民      國    九十三    年     十二     月     三十     日
                              台灣花蓮地方法院刑事第二庭
                                  審判長  法  官  林碧玲
                                          法  官  俞秀美
                                          法  官  陳世博
右正本證明與原本無異。
本件不得再上訴。
                                  法院書記官
中      華      民      國    九十三    年     十二     月     三十一   日
